Inventaris van het archief van het Rijksbureau voor Rubber ,1939-1950
Nationaal Archief, Den Haag
Rijksbureau voor Rubber
Rijksbureau Rubber
1939-1950
E20123
2.40 meter; 90 inventarisnummers.
Normale geschreven en gedrukte teksten.
Nationaal Archief, Den Haag
Kernbureau Rubber en Rubberproducten
Tijdelijk Rijksbureau voor Rubber
Ondanks de neutraliteit had de Eerste wereldoorlog in Nederland tot schaarste en distributieproblemen geleid. Hernieuwde oorlogsdreiging en de mogelijkheid van een terugkerende schaarste waren aanleiding voor de Distributiewet van 1939. Een (niet met name genoemd) gevolg van de wet was de oprichting van diverse Kernbureaus voor handel en nijverheid. Zonder een uitgebreid ambtelijk apparaat moesten zij voorbereidingen treffen om zonodig de schaarste binnen de sector zo doeltreffend mogelijk het hoofd te kunnen bieden. Bij het uitbreken van de Tweede wereldoorlog in september 1939, werden de Kernbureaus omgezet in, uiteindelijk twintig, Rijksbureaus met een doorlopend sterk groeiend ambtelijk apparaat. Aan het hoofd van de Rijksbureaus stond vaak een topfiguur van een vooraanstaand bedrijf uit de industrietak, ondersteund door ambtenaren en vertegenwoordigers van de vakcentrales. Na inventarisatie van de importmogelijkheden, voorraden en behoeften, trachtte men met behulp van prijsvorming, fabricagevoorschriften en distributiebeschikkingen te komen tot een zo doeltreffend en rechtvaardig mogelijke verdeling en verspreiding van goederen onder (detail)handel en het publiek en van grondstoffen, productiemiddelen en verdere faciliteiten onder de fabrikanten en verwerkende industrieën. Het was de bedoeling dat hierbij geen enkel bedrijf boven andere bevoordeeld zou worden: de onderlinge concurrentiestrijd moest voor de duur der schaarste opgeschort worden. De vele regelingen werden meestal niet kenbaar gemaakt via de reguliere weg van publicatie in de staatscourant, maar door middel van circulaires. In het zuiden van Nederland bestond in de periode september 1944 - mei 1945 vaak een Tijdelijk Rijksbureau voor de bevrijde gebieden, onder leiding van het College van Algemene Commissarissen voor Landbouw, Handel en Nijverheid.
Archiefvorming
Geschiedenis van de archiefvormer
Rubberindustrie
De rubberindustrie was voor de Tweede Wereldoorlog geheel op de aanvoer van grondstoffen van overzee aangewezen. Reeds in 1939 stond de aanvoer van rubber uit het buitenland vrijwel stil en na de bezetting verergerde dit probleem. Wegens de precaire grondstoffenpositie, kwam de gehele industrie onder controle van het Rijksbureau voor Rubber
Centraal Bureau voor de Statistiek, Economische en Sociale Kroniek der Oorlogsjaren 1940-1945, Utrecht 1947, blz. 49.
. Dit Rijksbureau bepaalde niet alleen de hoeveelheid te verwerken grondstoffen, maar gaf ook voorschriften voor de verwerking, om het verbruik zo zuinig mogelijk te doen zijn. Verschillende rubberartikelen (auto- en rijwielbanden, gasmaskers) behoorden tot de behoeften, die zowel uit burgerlijk als uit militair oogpunt, van vitaal belang werden geacht. Reeds spoedig vormde de renegaatrubber, die gewonnen werd uit oude rubber, de voornaamste grondstof, terwijl in de latere oorlogsjaren ook de synthetische rubber een belangrijke rol in de grondstoffenindustrie speelde. Een Werkcommissie voor Vervangingsprodukten van Rubber was de hele oorlog door actief. Ruwe rubber mocht alleen nog worden gebruikt voor vervaardiging van de meest onmisbare artikelen op het gebied van de chirurgie en de levensmiddelenconservering en werd uit de voor de oorlog ingestelde zogenaamde 'ijzeren voorraad' betrokken, die alleen voor noodgevallen beschikbaar was. Ten behoeve van de Duitse Wehrmacht vonden er echter massale inzamelingen van autobanden plaats, via machtigingen van het Rijksbureau voor Rubber. Dit gebeurde al vanaf 1940. Deze Beschikking beheer banden werd op grote schaal ontdoken. Veel industrieën kwamen stil te liggen door gebrek aan transportmogelijkheden ten gevolge van het bandentekort en dit leverde met name grote problemen op voor de voedseltransporten. In 1943 ontstond een ware uitputtingstoestand in de hoeveelheid banden. De produktie van rijwielbanden was door schaarste zeer gering en bedroeg in 1944 nog geen 30 % van de vooroorlogse produktie. De werkgelegenheid daarentegen bleef tamelijk stabiel tijdens de oorlog.
Na de oorlog trok de rubberimport weer aan en kon na enige tijd het vooroorlogse produktiepeil weer bereikt worden. In verband met de problemen in Indonesië, moest men zich echter meer en meer op andere aanvoerlanden richten.
Rijksbureau voor Rubber
Uit het Kernbureau Rubber ontstond in augustus 1939, bij een beschikking van de Minister van Economische Zaken, in Amsterdam het Rijksbureau voor Rubber
Rubber- en Rubberartikelenbeschikking 1939 nr 1, Beschikking van de Minister van Economische Zaken van 31 augustus 1939, no. 47687 N. (Stcrt. 170A).
, waarbij rubber en rubberartikelen als distributiegoederen werden aangewezen. Het werd opgericht om werkzaam te zijn op het gebied van regeling en controle van de produktie van rubber en om toezicht te houden op de prijsvorming en de prijsbeheersing.
Met rubber werd bedoeld
Artikel 1 van de Rubber- en Rubberartikelenbeschikking 1939 nr 1.
: ruwe rubber, latex, ongevulcaniseerde rubber en rubbermengels, waaronder begrepen coverrubber, regeneraatrubber.
Met rubberartikelen werden genoemd: motorrijwiel- en autobanden, zowel binnen- als buitenbanden, gebruikt als ongebruikt, alsmede geïsoleerde elektriciteitsgeleidingen m.u.v. loodkabel met papieren isolatie.
Toen echter meteen al duidelijk werd hoe ernstig het rubbertekort was, werd in december deze distributielijst al aanzienlijk uitgebreid in de Rubberbeschikking nr 2
Rubberbeschikking nr 2, Beschikking van Minister van Economische Zaken van 28 december 1939, no. 72193 N. (Stcrt. 253).
.
Met rubber werd toen bedoeld
Uit artikel 1 van de Rubberbeschikking nr 2.
:
vloeibare en geconcentreerde natuurrubbermelk (latex) en de uit latex gewonnen ruwe rubber in iedere vorm en wel in ongevulkaniseerde toestand; ongevulkaniseerde rubbermengsels, waaronder begrepen loopvlak- en vulkaniseerrubber; regeneraatrubber; balata, guttapercha; door polysatie van butadieën, isopreen dimethylbutadieën, chloorbutadieën of andere derivaten van butdieën op kunstmatige wijze gewonnen vaste of vloeibare rubberachtige stoffen, welke kunnen worden gevulcaniseerd en in hoofdzaak op dezelfde wijze als natuurrubber kunnen worden verwerkt; reaktieprodukten van aliphatische dihalogeenverbindingen met alkalipolysulfide; eboniet, alle niet vulcaniseerbare rubberachtige stoffen, alsmede alle afvallen van rubber, zowel uit het produktie- als uit het consumptieproces, voor zover deze plegen te worden verhandeld, een en ander met uitzondering van tandrubber.
alle materialen, welke overeenkomstig de bepalingen van de directeur van het Rijksbureau, waaronder deze materialen in het algemeen ressorteren, verwerkt mogen worden tot rijwielbanden, voor zover deze materialen ter beschikking zijn van en aanwezig zijn bij een natuurlijk of rechtspersoon, die van de vervaardiging van rijwielbanden zijn normaal bedrijf maakt, m.u.v. de na de vervaardiging overgebleven afval.
Met rubberartikelen werd bedoeld: alle artikelen, van welke samenstelling rubber een der hoofdbestanddelen is.
De dagelijkse leiding stond onder een directeur en een Commissie van Bijstand. Men hield zich voornamelijk bezig met de voorbereiding op eventuele schaarste in een geval van een gewapend conflict, waar Nederland al dan niet bij betrokken zou zijn. Toen het land inderdaad bezet werd, moesten de distributiemaatregelen in alle scherpte worden toegepast. Het Rijksbureau werd ondergebracht onder Duitse supervisie.
De volgende dispensaties en beschikkingen verschenen:
Rubberbeschikking 1939 nr 2
Eerste Uitvoeringsbeschikking van de Rubberbeschikking 1939 nr 2
Tweede Uitvoeringsbeschikking van de Rubberbeschikking 1939 nr 2
Beschikking beheer van banden
Rijwielbandendistributiebeschikking 1941 I (CDK)
Vervaardigingsverbod rubberartikelen 1944
Rubberbeschikking 1948 (waarbij de Rubberbeschikking 1939 nr 2 verviel, behalve ten aanzien van begane strafbare feiten)
Uitvoering Rubberbeschikking 1948.
In april 1950 werd het Rijksbureau voor Rubber samengevoegd met het Centraal Rijksbureau
Rijksbureau voor Rubber samengevoegd met het Centraal Rijksbureau, Beschikking van de Minister van Economische Zaken van 4 mei 1950, nr 22107 HN/PD (Stcrt. 87), per 28 april 1950.
.
Tijdelijk Rijksbureau voor Rubber
Als gevolg van oorlogshandelingen werd de rubbersector eind 1944 afgesneden van haar centrale bestuursorgaan in Amsterdam. Het kwam te staan onder het College van Algemene Commissarissen voor Landbouw, Handel en Nijverheid. Zo werd te Maastricht het Tijdelijk Rijksbureau voor Rubber gevestigd. Het stond onder leiding van een tijdelijke directeur, die totdat het Rijksbureau in Amsterdam bevrijd was, dezelfde volmachten had. De werkzaamheden waren door de aard van de beschikking identiek aan die van het moederbureau in Amsterdam. Toen na mei 1945 het gehele Nederlandse grondgebied bevrijd was, werden de bevoegdheden weer ingetrokken d.m.v. een verordening in het Publicatieblad van het Militair Gezag
Publicatieblad van het Militair Gezag, 8 juni 1945, nr 124.
.
Geschiedenis van het archiefbeheer
De verwerving van het archief
Overbrenging van een overheidsarchief
2.06
Aanwijzingen voor de gebruiker
Openbaarheidsbeperkingen
Volledig openbaar.
Materiële beperkingen
Aanvraaginstructie
Openbare archiefstukken kunnen online worden aangevraagd en gereserveerd. U kunt dit ook via de terminals in de studiezaal van het Nationaal Archief doen. Om te kunnen reserveren dient u de volgende stappen te volgen:
U maakt een profiel aan op www.gahetna.nl, en logt vervolgens in
Via de archiefinventaris (alleen de beschrijvingen met rode nummers) selecteert u het gewenste archiefstuk door op de knop 'Reserveren' te klikken
In het volgende scherm geeft u aan op welke dag u het archiefstuk wilt inzien
Indien u zich bevindt in de studiezaal en een tafelnummer heeft ontvangen kunt u dit nummer vermelden. Als u geen tafelnummer heeft kunt u tafelnummer 777 laten staan
Vervolgens bevestigt u uw reservering door deze te versturen.
Verwant materiaal
Beschikbaarheid van kopieën
Beschrijving van de series en archiefbestanddelen
- NIET NAAR ONDERWERP INGEDEELDE STUKKEN, 1.
  - Circulaires, 1.1
    - Circulaires, mededelingen en formulieren van Duitse instanties, 1939-1942.; 1; 1 omslag
    - Circulaires, mededelingen en formulieren, met toegang, 1939-1950.; 2-8; 4 pakken en 3 omslagen
      - Toegangen [z.d.], 2; omslag
      - RBR 1 - RBR 299, 1940-1943, 3
      - RBR 301 - RBR 600, 1940-1943, 4
      - RBR 601 - RBR 1202, 1941-1944, 5
      - RBR 2004 - RBR 2717, 1943-1950, 6
      - B1 - B80 van de afdeling Bandeninzameling, 1941, 7; omslag
      - Modellen A t/m Z en AA t/m ZZ, 1939-1940, 8; omslag
    - Uittreksel van circulaires aan bij het rijksbureau ingeschreven handelaren in autobanden, inzake de verplichting tot het geregeld bijhouden en periodiek inzenden van oorspronkelijke afleveringsregisters en formulieren, 1942.; 9; 1 stuk
  - Periodieke verslagen, 1.2
    - Maand-, kwartaal- en halfjaarverslagen over de periode oktober 1941 - september 1949, 1941-1950.; 10-11; 2 pakken
      - Over de periode 1941-1946, 10
      - Over de periode 1947-1949, 11
  - Notulen en vergaderstukken, 1.3
    - Agenda's en notulen van de Commissie van Bijstand en haar subcommisies, met bijlagen, 1939-1940.; 12; 1 pak
    - Verslagen van besprekingen met vertegenwoordigers van de Duitse rubberindustrie, 1941-1944.; 13; 1 omslag
    - Verslagen van besprekingen met vertegenwoordigers van de rubberverwerkende industrie en diverse overheidsinstanties, 1944-1947.; 14; 1 omslag
    - Verslagen van besprekingen van de personeelschefs, 1945-1947.; 15; 1 omslag
  - Algemene correspondentie, 1.4
    - Correspondentie van de directie met derden, 1939-1948.; 16-19; 3 pakken en 1 omslag
      - Duitse instanties 1940-1944, 16
      - Ministerie van Economische Zaken 1940-1948, 17; omslag
      - Particulieren en overige instanties 1939-1948, 18
      - Rijksbureaus 1944, 19
    - Minuten van uitgaande stukken van het secretariaat, 1948-1949.; 20; 1 pak
  - Overige stukken, 1.5
    - Interne nota's betreffende de invoer, productie en distributie van rijwiel-, motor- en autobanden, 1945-1948.; 21; 1 omslag
- NAAR ONDERWERP INGEDEELDE STUKKEN, 2.
  - INSTANDHOUDING VAN DE ORGANISATIE, 2.1
    - Organisatie, 2.1.1
      - Stukken betreffende de organisatie, taak en werkzaamheden, 1940-1947.; 22; 1 omslag
      - Verslag van een bespreking met de Vakgroep Vulcaniseer- en Coverbedrijf inzake de vertroebelde verhouding met het rijksbureau, 1947.; 23; 1 stuk
    - Financiën, 2.1.2
      - Maandstaten van ontvangsten en uitgaven over september 1939 - december 1942, 1939-1943.; 24; 1 omslag
      - Stukken betreffende de instelling en werkzaamheden van de Gemengde Commissie voor de Financiering van de Rijksbureaus, 1942-1943.; 25; 1 omslag
    - Administratie en archief, 2.1.3
      - Maandelijkse overzichten van de stand van de administratie van de afdeling Boekhouding over mei 1940 - oktober 1942, 1940-1942.; 26; 1 omslag
      - Stukken betreffende de regeling inzake de ondertekening van de post, 1946-1948.; 27; 1 omslag
    - Personeel, 2.1.4
      - Statistische overzichten van het personeel, 1942-1944.; 28; 1 omslag
      - Instructies voor het personeel, 1945-1950.; 29; 1 omslag
  - TAAKUITVOERING, 2.2
    - Taakuitvoering op basis van de Distributiewet 1939, de productbeschikking(en) en de distributiebeschikking(en), 2.2.1
      - Voorbereiding en uitvoering van de regelgeving en het distributiebeleid in het algemeen, 2.2.1.1
        - Stukken betreffende de instelling en samenstelling van de Contact-Commissie voor de Autobandendistributie, 1939-1940.; 30; 1 omslag
        - Stukken betreffende de totstandkoming en wijzigingen van de Rubberbeschikking 1939 no. 2, 1939-1944.; 31; 1 omslag
        - Stukken betreffende de regeling voor het aanvragen van autobus-, vrachtauto-, bestelwagen- en personenautobanden, 1943.; 32; 1 omslag
      - Uitvoering van product- en distributiebeschikkingen, 2.2.1.2
        - Stukken betreffende de hervatting van de distributie van rijwielbanden, 1945.; 33; 1 omslag
        - Verslagen van besprekingen op het Centraal Distributiekantoor te Den Haag betreffende de distributie van rijwielbanden, 1946-1948.; 34; 1 omslag
      - Inschrijving van ondernemingen, 2.2.1.3
        - Stukken betreffende de behandeling van het verzoek van M. Lubin te Maastricht om ingeschreven te worden als detailhandelaar in autobanden, 1945-1946.; 35; 1 omslag
          Voorbeelddossier.
      - Onderzoek naar voorraden, productie, verwerking en gebruik, 2.2.1.4
        - Maandstaten van de industriële productie van rubber en asbestproducten, 1941-1944.; 36; 1 omslag
        - Maandstaten van de voorraden, de productie en het verbruik van rubber en rubberproducten over de periode januari 1941 - juli 1944, 1941-1944.; 37; 1 omslag
        - Correspondentie met de afdeling Bandeninzameling van de Rijksbureaus voor Rubber en voor Oude Materialen en Afvalstoffen betreffende de opgave van voorraden banden, 1942-1944.; 38; 1 pak
        - Overzichten van de plaatsen waar de voorraden rubberproducten zich in Nederland bevinden, 1944.; 39; 1 omslag
        - 'Maandstaten van de industriële bedrijvigheid' betreffende de bedrijfstak rubber, 1946.; 40; 1 omslag
        - Staten met overzichten van de voorraden, productie, in- en uitvoer van banden, 1949-1950.; 41; 1 pak
        - Verantwoordingsstaten van bedrijven betreffende de aankoop, invoer, vervaardiging, bevoorrading en aflevering van grondstoffen en producten, 1950.; 42; 1 omslag
      - Planning, 2.2.1.5
        - Stukken betreffende de behoefteramingen, voorraden, productie en distributie, geordend op product, 1945-1949.; 43-45; 3 omslagen
          - Banden 1945-1949, 43
          - Rubberchemicaliën 1946-1949, 44
          - Staaldraad en ventielen ten behoeve van de rijwielbandenindustrie 1946-1949, 45
        - Industriële Oriënteringsschema's voor Rubber van het bureau Nijverheidsonderzoek en Budgettering van het ministerie, 1946-1947.; 46; 1 omslag
        - Stukken betreffende de samenstelling van het Productie-, Invoer- en Uitvoerprogramma 1947, 1946-1947.; 47; 1 omslag
        - Stukken betreffende de behoefteramingen en de functie bij de distributie van rubbervoorraden van het Rubberkantoor, 1947-1949.; 48; 1 omslag
        - Stukken betreffende de behoefteramingen inzake de invoer van autobanden uit de Verenigde Staten ten behoeve van de ministeries van Marine en Oorlog, 1947-1949.; 49; 1 omslag
      - Regeling van productie en vervoer, 2.2.1.6
        - Notulen van de Interdepartementale Commissie voor Vervangende Voortbewegingsmiddelen voor Automobielen, met bijlagen, 1940.; 50; 1 omslag
        - Ledenlijst en besluitenlijsten van de Werkcommissie voor Vervangingsproducten van Rubber, met geleidebrieven, 1940-1941.; 51; 1 omslag
        - Staat met opgave van vervangingsmiddelen voor latex, 1941.; 52; 1 stuk
        - Staten van door de Rüstungsinspektion Niederlande stilgelegde bedrijven, met geleidebrieven, 1943.; 53; 1 omslag
    - Uitvoering van aan het rijksbureau gedelegeerde taken, 2.2.2
      - Regeling van de in- en uitvoer, 2.2.2.1
        - Overeenkomsten met het Banden-Syndicaat en de Vakgroep Groothandel in Rubber betreffende de invoer en verkoop van banden en rubber, 1945.; 54; 1 omslag
        - Staten met opgaven van aankopen van grond- en hulpstoffen uit het buitenland naar hoeveelheid en waarde voor het tweede halfjaar van 1945, met geleidebrief, 55; 1 omslag
        - Uitgaande stukken betreffende de invoer van autobanden, minuten en afschriften, 1945-1949.; 56; 1 omslag
        - Stukken betreffende de in- en uitvoer, geordend op product, 1945-1949.; 57-59; 2 omslagen en 1 pak
          - Banden 1945-1949, 57; pak
          - Rubberchemicaliën 1946-1949, 58
          - Staaldraad en ventielen ten behoeve van de rijwielbandenindustrie 1946-1949, 59
        - Stukken betreffende de uitvoer van rubber naar en de invoer van auto-, motor- en rijwielbanden uit Italië naar aanleiding van afgesloten transacties met Pirelli te Milaan, 1946-1948.; 60; 1 omslag
        - Ingekomen stukken van de Centrale Dienst voor In- en Uitvoer en de afdeling Buitenlandse Handel van het ministerie van Economische Zaken betreffende het handels- en betalingsverkeer met het buitenland, geordend op land, 1946-1950.; 61-63; 3 pakken
          - Algemeen - Finland, 61
          - Frankrijk - Spanje, 62
          - Tsjechoslowakije - Zwitserland, 63
        - Stukken betreffende de begroting van de in- en uitvoer van rubberartikelen uit en naar landen waarmee een handelsovereenkomst is gesloten, 1946-1950.; 64; 1 pak
        - Stukken betreffende de invoer, uitvoer en productie van rubberartikelen waarin textiel verwerkt is, 1947-1949.; 65; 1 omslag
        - Staten met overzichten van de in- en uitvoer van rubbergrondstoffen en -artikelen, c. 1948-1949.; 66; 1 omslag
        - Staten met overzichten van hoeveelheden rubberslangen, geïmporteerd uit Engeland, België en de Verenigde Staten in de maanden januari-april van 1947 en 1948, c. 1948.; 67; 1 omslag
        - Stukken betreffende de invoer uit en uitvoer naar België van rubbergrondstoffen en -artikelen, 1948-1949.; 68; 1 omslag
        - Maandstaten van de uitvoer van goederen waarvoor vergunningen zijn uitgegeven, 1949.; 69; 1 omslag
        - Stukken betreffende de invoer van rubber die naar Italië moet worden gezonden als betaling voor de bewerkingskosten van weefsel en koordgarens ten behoeve van de autobandenfabricage door de N.V. Nederlandsche Banden Industrie Michelin, 1949.; 70; 1 omslag
        - Stukken betreffende de uitvoer van rubber naar en de invoer van autobanden uit Zwitserland, naar aanleiding van een afgesloten transactie met Firestone te Basel, 1949-1950.; 71; 1 omslag
      - Vordering van voorraden, 2.2.2.2
        - Stukken betreffende de opgaven van bedrijven en instellingen van door de Duitse Weermacht gekochte, gevorderde, geblokkeerde of inbeslag genomen goederen, alfabetisch geordend op bedrijf of instelling, 1940.; 72; 1 pak
          Voorbeeldstukken.
      - Prijsvorming en prijsbeheersing, 2.2.2.3
        - Nota aan de secretaris van de Nederlandse Vereniging van Rubberfabrikanten met een klacht over de te hoge vraagprijzen voor rubberafval, 1940.; 73; 1 stuk
        - Stukken betreffende de behandeling van verzoeken van bedrijven om toestemming voor een prijsverhoging van hun producten, 1941-1942.; 74; 1 omslag
        - Stukken betreffende de verlening van toestemming aan de rubberindustrie tot prijsverhoging van hun producten in verband met de verwerking van stamikol, 1941-1943.; 75; 1 omslag
        - Nota over de prijsvorming in de rubberindustrie na 9 mei 1940, c. 1943.; 76; 1 stuk
      - Uitvoering Bedrijfsvergunningenbesluit 1941, 2.2.2.4
        - Stukken betreffende de advisering aan de directie voor de Middenstand omtrent het ontwerp-Vestigingsbesluit Vulcaniseer- en Coverbedrijf, 1946.; 77; 1 omslag
        - Stukken betreffende de verlening van een vergunning aan de N.V. Rubberfabriek Ceylon te Maastricht op grond van artikel 2 van het Bedrijfsvergunningenbesluit 1941, 1947-1949.; 78; 1 omslag
      - Medewerking aan de afwikkeling van oorlogsgevolgen, 2.2.2.5
        - Staten met opgaven van bedrijven die schade hebben geleden aan gebouwen, machines en hulp- en grondstoffen, 1945.; 79; 1 omslag
        - Stukken betreffende opgaven van investeringsplannen die door rubberfabrieken zijn opgesteld in verband met de aanvraag van een lening bij de International Bank for Reconstruction and Development te Washington, 1948-1950.; 80; 1 pak
    - Uitvoeren van controle en opleggen van sancties, 2.2.3
      - Accountantsrapporten betreffende het onderzoek bij bedrijven die de prijzen van conservenglasringen op een te hoog niveau hebben vastgesteld, 1942-1943.; 81; 1 omslag
      - Rapporten van contactambtenaren betreffende hun bezoeken aan bedrijven, 1947-1949.; 82; 1 omslag
- GEDEPONEERDE ARCHIEVEN, 3.
  - Kernbureau Rubber 1939, 3.1
    - Agenda's en notulen van het bureau en zijn commissies, met bijlagen, 1939.; 83; 1 omslag
    - Ingekomen en minuten van uitgaande stukken, 1939.; 84; 1 omslag
    - Staat met opgave van de samenstelling van het bureau, 1939.; 85; 1 stuk
  - Tijdelijk Rijksbureau voor Rubber 1944-1945, 3.2
    - Stukken betreffende de opgaven van de behoefte aan grond- en hulpstoffen, 1944-1945.; 86; 1 omslag
    - Correspondentie met het College van Algemene Commissarissen voor Landbouw, Handel en Nijverheid voor het Bevrijde Nederlandse Gebied, 1944-1945.; 87; 1 omslag
    - Eerste Rapport aan het College van Algemene Commissarissen voor Landbouw, Handel en Nijverheid voor het Bevrijde Nederlandse Gebied te Tilburg over het tijdvak december 1944 - maart 1945 betreffende de organisatie, taak en werkzaamheden van het bureau, 88; 1 stuk
    - Minuten van uitgaande stukken, 1945.; 89; 1 omslag
  - Gedelegeerde van het Rijksbureau voor Rubber voor de Drie Zuidelijke Provincies 1945, 3.3
    - Minuten van uitgaande stukken, 1945.; 90; 1 pak